臺灣桃園地方法院刑事判決　　　　　　100年度審訴字第507號
公　訴　人　臺灣桃園地方法院檢察署檢察官
被　　　告　葉佳昇
　　　　　　彭聖壎
上列被告因搶奪等案件，經檢察官提起公訴（99年度偵字第2658
9 號），被告於本院準備程序進行中，就被訴事實為有罪之陳述
，經本院告知簡式審判程序意旨，並聽取公訴人及被告之意見後
，本院合議庭裁定改依簡式審判程序審理，茲判決如下：
    主      文
葉佳昇共同意圖為自己不法之所有，而搶奪他人之動產，累犯，
處有期徒刑柒月；又共同竊盜，累犯，處有期徒刑肆月；應執行
有期徒刑玖月。
彭聖壎竊盜，處有期徒刑月，如易科罰金，以新臺幣壹仟元折
算壹日；又共同意圖為自己不法之所有，而搶奪他人之動產，處
有期徒刑陸月，如易科罰金，以新臺幣壹仟元折算壹日；又共同
竊盜，處有期徒刑月，如易科罰金，以新臺幣壹仟元折算壹日
；應執行有期徒刑拾月，如易科罰金，以新臺幣壹仟元折算壹日
。
    事實及理由
一、犯罪事實：
    葉佳昇前於民國94年間因竊盜案件，經臺灣新竹地方法院以
    94年度易字第705 號判決判處有期徒刑8 月確定，於95年10
    月13日執行完畢；復於95年間因竊盜案件，經國防部北部地
    方軍事法院以96年度訴字第24號判決判處有期徒刑2 年確定
    ，於97年12月1 日執行完畢出監（於本案均構成累犯）。詎
    葉佳昇猶不知悔改，分別為下列犯行：
  (一)彭聖壎意圖為自己不法之所有，於99年8 月1 日23時30分許
    至8月3日11時20分前之日間某時，在新竹縣湖口鄉○○路○
    段陸軍北區聯合測考中心營區大門旁圍牆邊，徒手竊取何秀
    美所有、為其子張堂園所使用之車牌號碼607-BPJ 號重機車
    之車牌1 面，並將之懸掛於彭聖壎母親廖育玉所有之機車上
    。
  (二)葉佳昇與彭聖壎共同基於意圖為自己不法所有之犯意聯絡，
    於99年8 月3 日11時20分許，由彭聖壎騎乘懸掛車牌號碼「
    607- BPJ」號重型機車搭載葉佳昇，途經桃園縣大溪鎮○○
    路25號前，見行人王陳澄脖子掛有金項鍊1 條，即乘王陳澄
    不及防備之際，推由后座之葉佳昇徒手搶奪王陳澄所有之上
    開金項鍊，得手後旋由彭聖壎騎乘上開機車搭載葉佳昇逃逸
    ，嗣二人並將上開金項鍊變賣得款，供二人朋分花用殆盡。
  (三)葉佳昇與彭聖壎共同基於意圖為自己不法所有之犯意聯絡，
    於99年8 月7 日19時30分許，在桃園縣桃園市○○○ 街70號
    ，推由葉佳昇、彭聖壎其中一人，以不詳方式竊得張麗芳所
    有之車牌號碼N6Z-598 號重機車之車牌1 面，並將之懸掛於
    廖育玉所有之機車上。迄至99年8 月9 日13時20分，葉佳昇
    、彭聖壎騎乘前開機車，行經桃園縣大溪鎮○○○○路段，
    為逃避警方攔查，與車牌號碼7865- RU自小客車發生車禍後
    逃逸，嗣經警循線查獲。
二、證據名稱：
  (一)被告葉佳昇、彭聖壎於警詢、檢察官訊問及本院審理時之自
    白。
  (二)證人即被害人張堂園、王陳澄、張麗芳於警詢時之證述。
  (三)監視器翻拍照片6 張、桃園縣政府警察局車輛協尋電腦輸入
    單1 份。
  (四) 臺灣高等法院被告前案紀錄表2 份。
三、核被告葉佳昇與被告彭聖壎上開犯罪事實(一)、(三)所為，均係
    犯刑法第320 條第1 項之普通竊盜罪；上開犯罪事實(二)所為
    ，係犯刑法第325 條第1 項之搶奪罪。被告葉佳昇、彭聖壎
    就上開犯罪事實(二)、(三)之犯行，有犯意聯絡及行為分擔，均
    為共同正犯，至起訴書原認上開犯罪事實(一)部分，係被告葉
    佳昇與被告彭聖壎共同犯罪，然經公訴檢察官於本院審理時
    當庭更正為被告彭聖壎單獨一人所為，被告葉佳昇並未參與
    該次竊盜犯行，附此敘明。又被告葉佳昇各所犯前揭竊盜罪
    、搶奪罪，被告彭聖壎所犯前揭2 次竊盜罪、搶奪罪，犯意
    各別，行為不同，均應予分論併罰。另被告葉佳昇有如前所
    載之犯罪及科刑執行情形，有臺灣高等法院被告前案紀錄表
    足憑，其於5 年內故意再犯本案有期徒刑以上之各罪，均為
    累犯，均應依法加重其刑。爰審酌被告2 人正值青年體健，
    不思以正當途徑獲取財物，而竊盜、搶奪他人財物，對於人
    身安全、社會治安所生危害甚鉅，及被告彼等間對本案犯行
    之參與程度，併兼衡渠等素行狀況及犯罪之動機、目的、手
    段、所生危害、所得利益，復於犯後尚能坦承犯行、態度尚
    佳等一切情狀，分別量處如主文所示之刑，並定其應執行之
    刑，另就被告彭聖壎之宣告刑及定應執行刑部分均諭知易科
    罰金折算標準，以示懲儆。
四、應適用之法條：
    刑事訴訟法第299 條第1 項前段、第273 條之1 第1 項、第
    310 條之2 、第454 條第1 項，刑法第28條、第320 條第1
    項、第325 條第1 項、第41條第1 項前段、第8 項、第51條
    第5 款，刑法施行法第1 條之1 第1 項、第2 項前段。
五、如不服本判決，得自收受送達之翌日起10日內向本院提出上
    訴狀（應附繕本），其未敘述上訴理由者，應於上訴期間屆
    滿後20日內補提理由書狀於本院，上訴於臺灣高等法院。
本案經檢察官王碩志到庭執行職務。
中    華    民    國    100   年    4     月    29    日
                  刑事庭      法  官  潘怡華
以上正本證明與原本無異。
如不服本判決應於收受判決後10日內向本院提出上訴書狀，並應
敘述具體理由。其未敘述上訴理由者，應於上訴期間屆滿後20日
內向本院補提理由書( 均須按他造當事人之人數附繕本) 「切勿
逕送上級法院」。
                              書記官  施春祝
中    華    民    國    100   年    4     月    29    日
附錄本案論罪科刑法條：
中華民國刑法第320 條第1 項
意圖為自己或第三人不法之所有，而竊取他人之動產者，為竊盜
罪，處5 年以下有期徒刑、拘役或5 百元以下罰金。
中華民國刑法第325 條第1 項
意圖為自己或第三人不法之所有，而搶奪他人之動產者，處6 月
以上5 年以下有期徒刑。